【裁判字號】    97,訴,4113
【裁判日期】    971016
【裁判案由】    毒品危害防制條例
【裁判全文】
臺灣板橋地方法院刑事判決              97年度訴字第4113號
公  訴  人  臺灣板橋地方法院檢察署檢察官
被      告  甲○○
                    （另案於臺灣臺北監獄臺北分監執行中）
上列被告因違反毒品危害防制條例案件，經檢察官提起公訴（97
年度毒偵字第6618號），本院合議庭裁定由受命法官獨任行簡式
審判程序，判決如下：
    主    文
甲○○施用第一級毒品，累犯，處有期徒刑玖月。
    事    實
一、甲○○前於民國（下同）九十一年間，因施用毒品案件，經
    本院以九十一年度毒聲字第一三九０號裁定送勒戒處所觀察
    、勒戒後，因認無繼續施用毒品之傾向，於九十一年五月十
    一日執行完畢釋放出所，並由臺灣板橋地方法院檢察署檢察
    官以九十一年度毒偵字第一五七０號為不起訴處分確定。又
    於九十三年間，因施用第一、二級毒品案件，經本院分別以
    九十三年度訴字第一０九九號及九十三年度簡字第五二一九
    號判決各判處有期徒刑八月、三月確定，並經本院裁定應執
    行有期徒刑十月確定，於九十四年九月二十二日縮刑期滿執
    行完畢。又於九十五年間，因施用第一、二級毒品案件，經
    本院分別以九十五年度訴字第四七九號及九十五年度簡字第
    一００五號判決各判處有期徒刑十月、五月確定，並經本院
    裁定應執行有期徒刑一年二月確定；後又因連續施用第一級
    毒品案件，經本院以九十五年度訴字第二三八五號判決判處
    有期徒刑十月確定，又經裁定減刑為有期徒刑五月確定，與
    上開施用毒品案件所處之應執行有期徒刑一年二月接續執行
    後，於九十六年十一月二日假釋期滿執行完畢（構成累犯）
    。再於九十七年間，因施用第一級毒品案件，經本院以九十
    七年度訴字第一三四二號判決判處有期徒刑八月確定，現正
    執行中。
二、甲○○仍不知悔改，明知海洛因係毒品危害防制條例所定之
    第一級毒品，不得非法持有、施用，竟仍基於施用第一級毒
    品海洛因之犯意，於九十七年六月二十九日上午八時許，在
    臺北縣板橋市介壽公園廁所內，以將海洛因摻水置於針筒內
    注射身體之方式，施用第一級毒品海洛因一次，嗣於九十七
    年六月二十九日下午五時許，為警於臺北縣板橋市○○街六
    三巷一弄十六號之二住處內查獲，甲○○同意接受員警採尿
    ，其尿液檢體送驗後呈嗎啡陽性反應，始查悉上情。
三、案經臺北縣政府警察局海山分局報告臺灣板橋地方法院檢察
    署檢察官偵查後起訴。
    理  由
一、訊據被告對其在上揭時間、地點施用第一級毒品海洛因之事
    實，於本院審理中自白不諱，而其為警查獲時，同意接受員
    警採尿，經警將所採集尿液檢體送驗後，其尿液檢體呈嗎啡
    陽性反應乙節，亦有臺灣檢驗科技股份有限公司九十七年七
    月十五日出具之濫用藥物檢驗報告、臺北縣政府警察局海山
    分局毒品案件尿液檢體編號及姓名對照表各一件附卷足憑，
    足認被告前開自白與事實相符，應堪採信。
二、按毒品危害防制條例第二十三條第二項之修正理由略為：受
    觀察、勒戒人或受強制戒治執行完畢釋放後五年內再犯者，
    其再犯率甚高，原據以實施之觀察、勒戒及強制戒治既已無
    法收取其實效，爰施以刑事處遇…」。依上揭立法理由觀之
    ，修正毒品危害防制條例就施用毒品者，祇於「初犯」及「
    五年後再犯」二種情形，有其追訴條件之限制，即須於初犯
    經觀察、勒戒或強制戒治釋放後，五年內均無施用毒品之行
    為，始能認其前所實施之觀察、勒戒或強制戒治已足遮斷毒
    癮，而得於五年後再犯時，再予適用初犯之規定，重行觀察
    、勒戒等程序。倘五年內已經再犯，被依法追訴處罰，縱其
    第三次（或第三次以上）施用毒品之時間在初犯釋放五年以
    後，即與「五年後再犯」之情形有別；且因已於「五年內再
    犯」，顯見其再犯率甚高，原實施觀察、勒戒或強制戒治，
    已無法收其實效，而無五年戒斷期之存在，自無再經觀察、
    勒戒及強制戒治之必要，應得逕行追訴處罰。最高法院九十
    五年度台非字第五九號、九十五年度台非字第六五號判決意
    旨可供參照。查本案被告甲○○前有如事實欄一所載之因施
    用毒品案件，經法院裁定觀察勒戒及判決科處刑罰之情形，
    有臺灣高等法院被告前案紀錄表一件在卷可稽，是被告本案
    施用毒品犯行之時間，雖係在其前觀察勒戒執行完畢五年後
    ，惟其於前觀察勒戒執行完畢五年內之九十三、九十五年間
    ，既已因自犯施用毒品犯行，先後經法院依法訴追處罰，且
    本件犯罪時間距上開案件又均未逾五年，揆諸上開說明，被
    告既曾於前觀察勒戒執行完畢釋放後五年內多次再犯施用毒
    品案件，並經判刑確定，其本件犯行自與毒品危害防制條例
    第二十條第三項所規定「五年後再犯」之情形不合，檢察官
    提起本件公訴，於法尚無不合。
三、核被告所為，係犯毒品危害防制條例第十條第一項之施用第
    一級毒品罪。被告施用前持有第一級毒品海洛因之低度行為
    ，為其施用之高度行為所吸收，不另論罪。又被告有如事實
    欄一所述之犯罪科刑及執行情形，有臺灣高等法院被告前案
    紀錄表一件附卷可參，是被告於有期徒刑執行完畢後五年以
    內，故意再犯本件有期徒刑以上之罪，為累犯，應依刑法第
    四十七條第一項規定，加重其刑。爰審酌被告素行、智識程
    度、犯罪動機、目的、手段、前已因施用毒品犯行，經執行
    觀察勒戒、刑罰執行，仍再為本件犯行，惡性非輕，惟犯後
    坦承犯行，態度尚佳等一切情狀，量處如主文所示之刑。
據上論斷，應依刑事訴訟法第二百七十三條之一第一項、第二百
九十九條第一項前段，毒品危害防制條例第十條第一項，刑法第
十一條前段、第四十七條第一項，判決如主文。
本案經檢察官江耀民到庭執行職務。
中    華    民    國    97    年    10    月    16    日
                  刑事第十三庭    法  官  白光華
以上正本證明與原本無異。
如不服本判決應於送達後10日內向本院提出上訴狀。
                                  書記官  張玉如
中    華    民    國    97    年    10    月    16    日
附錄本案論罪科刑法條全文
毒品危害防制條例第十條
施用第一級毒品者，處六月以上五年以下有期徒刑。
施用第二級毒品者，處三年以下有期徒刑。


司法院資訊處製作；財團法人民間司法改革基金會備份。
